臺灣臺東地方法院刑事判決
111年度交易字第79號
公  訴  人  臺灣臺東地方檢察署檢察官
被      告  鄭阿煌




上列被告因公共危險案件，經檢察官提起公訴（111年度偵字第1
934號），被告於本院準備程序進行中，就被訴事實為有罪陳述
，經本院告知簡式審判程序意旨，並聽取當事人意見後，裁定依
簡式審判程序審理，判決如下：
    主  文
鄭阿煌犯不能安全駕駛動力交通工具罪，累犯，處有期徒刑拾月
。
    犯罪事實及理由
一、本件犯罪事實及證據，除證據部分應補充記載：被告鄭阿煌
    於本院審理中之自白（詳見本院民國111年10月31日準備程
    序、審判筆錄），其餘均引用如附件檢察官起訴書之記載。
二、論罪科刑：
  ㈠核被告所為，係犯刑法第185條之3第1項第1款之不能安全駕
    駛動力交通工具罪。
　㈡被告有如起訴書犯罪事實欄所載之前案科刑及執行完畢紀錄
    之事實，業據被告於本院審理時均坦承不諱，並有臺灣高等
    法院被告前案紀錄表在卷可稽，其於受前揭有期徒刑之執行
    完畢後，5年以內故意再犯本案有期徒刑以上之罪，為累犯
    ；又審酌被告構成累犯之前案，係與本案同為酒後駕車之公
    共危險案件，行為態樣與所犯罪質均相同，檢察官主張被告
    對刑罰之反應力薄弱，請依刑法第47條第1項規定，加重其
    刑等語，應屬有據，尚無致被告所受之刑罰超過其所應負擔
    罪責之情形，爰依刑法第47條第1項規定，加重其刑。
  ㈢爰以行為人之責任為基礎，審酌被告前已有多次酒駕之犯行
    （參前述被告前案紀錄表，累犯部分不重複評價），猶未能
    從前例中記取教訓，明知酒後駕車對一般往來之公眾及駕駛
    人自身皆具有高度危險性，竟於飲用酒類後之呼氣酒精濃度
    達每公升0.63毫克，已處於不能安全駕駛動力交通工具之狀
    態，仍駕駛動力交通工具行駛於供公眾往來之道路上，雖尚
    未致生交通事故，然已對行車安全產生潛在之危害，所為實
    有不該。惟念及其於犯後坦認犯行，於審理中自陳已年近70
    歲，獨子因疫情影響收入受影響，須其幫忙賺錢扶養兩個孫
    子，深感生命有限，現在已經很後悔，出去後不會再喝酒騎
    車等語，可認其確已深切反省，並保證不再犯，態度尚可，
    兼衡酌其係騎乘機車、酒精濃度值，自陳教育程度為國中畢
    業，入監前受僱在茶園噴農藥，日薪新臺幣800元，每月可
    工作約10日，須幫忙扶養兩名孫子，家庭經濟狀況困難等一
    切情狀，量處如主文所示之刑。
據上論斷，應依刑事訴訟法第310條之2、第454條第2項、第273
條之1第1項、第299條第1項前段，判決如主文。
本案經檢察官謝長夏提起公訴，檢察官陳薇婷到庭執行職務。
中　　華　　民　　國　　111 　年　　11　　月　　14　　日
                  刑事第二庭  法  官  朱貴蘭
以上正本證明與原本無異。
如不服本判決應於收受送達後20日內向本院提出上訴書狀，並應
敘述具體理由；其未敘述上訴理由者，應於上訴期間屆滿後20日
內向本院補提理由書（均須按他造當事人之人數附繕本）。「切
勿逕送上級法院」。告訴人或被害人對於本判決如有不服，請書
具不服之理由狀，請求檢察官上訴者，其上訴期間之計算係以檢
察官收受判決正本之日期為準。
　　　　　　　　　            書記官   林傳坤
中　　華　　民　　國　　111 　年　　11　　月　　14　　日
附錄論罪科刑法條
中華民國刑法第185條之3第1項
駕駛動力交通工具而有下列情形之一者，處3年以下有期徒刑，
得併科30萬元以下罰金：
一、吐氣所含酒精濃度達每公升零點二五毫克或血液中酒精濃度
    達百分之零點零五以上。
二、有前款以外之其他情事足認服用酒類或其他相類之物，致不
    能安全駕駛。
三、服用毒品、麻醉藥品或其他相類之物，致不能安全駕駛。
　　
附件：
灣臺東地方檢察署檢察官起訴書
　　                                111年度偵字第1934號 
    被　　　告　鄭阿煌　男　69歲（民國00年0月00日生）
                        住桃園市○○區○○里○○街00巷0
                          號
                        居臺東縣○○鄉○○路000巷000號
                        國民身分證統一編號：Z000000000號
上列被告因公共危險案件，業經偵查終結，認應提起公訴，茲將
犯罪事實及證據並所犯法條分敘如下：
        犯罪事實
一、鄭阿煌前因公共危險案件，經臺灣臺東地方法院以107年度 
    交易字第100號判決判處有期徒刑 11月，再經臺灣高等法院
    花蓮分院以107年度交上易字第17號判決駁回上訴確定；復
    因公共危險案件，經臺灣臺東地方法院以108年度交易字第
    11號判決判處有期徒刑1年1月確定，上開案件經同院以108
    年度聲字第255號裁定應執行有期徒刑1年11月確定，甫於民
    國109年10月20日假釋出監並付保護管束，於110年4月7日假
    釋期滿，未經撤銷假釋而以執行完畢論。詎其仍不知悔改，
    明知飲用酒類不得駕駛動力交通工具，竟於111年4月20日14
    時許，在臺東縣鹿野鄉前鄉公所停車場飲用酒類後，仍於同
    日 18 時許，酒後騎乘車牌號碼 000-000號普通重型機車離
    去。嗣於同日18時30分許，酒後騎乘上開重機車行經鹿野鄉
    中華路2段141號前時，因行車不穩為警攔查，發現其身有酒
    味，並當場對其施以呼氣酒精濃度測試，於同日 18時 44分
    許，測得呼氣酒精濃度值為每公升0.63毫克，而悉上情。
二、案經臺東縣警察局關山分局報告偵辦。
        證據並所犯法條
一、上揭犯罪事實，業據被告鄭阿煌於警詢及偵查中均坦承不諱
    ，並有飲酒時間確認單、當事人酒精測定紀錄表、呼氣酒精
    測試器檢定合格證書、舉發違反道路交通管理事件通知單影
    本各 1 份附卷可佐，足認被告自白與事實相符，其犯嫌洵
    堪認定。
二、核被告所為，係犯刑法第 185 條之 3 第 1 項第 1 款之公
    共危險罪嫌。又被告前有如事實欄所載之論罪科刑及執行情
    形，有本署刑案資料查註紀錄表 1 份附卷足參，其於徒刑
    執行完畢後 5 年內，故意再犯本件有期徒刑以上之罪，為
    累犯，請依刑法第 47 條第 1 項及司法院大法官會議第
    775 號解釋意旨，依法加重其刑。
三、依刑事訴訟法第251條第1項提起公訴。　
    此　致
臺灣臺東地方法院
中　　華　　民　　國　 111　　年　　8 　　月　　1 　日
                              檢察官 謝長夏
本件正本證明與原本無異
中　　華　　民　　國　 111　　年　　8 　　月　　3 　日
                              書記官 李秋嬋
附錄本案所犯法條全文
中華民國刑法第185條之3
駕駛動力交通工具而有下列情形之一者，處 3 年以下有期徒刑
，得併科 30 萬元以下罰金：
一、吐氣所含酒精濃度達每公升零點二五毫克或血液中酒精濃度
達百分之零點零五以上。
二、有前款以外之其他情事足認服用酒類或其他相類之物，致不
能安全駕駛。
三、服用毒品、麻醉藥品或其他相類之物，致不能安全駕駛。
因而致人於死者，處 3 年以上 10 年以下有期徒刑，得併科 2
百萬元以下罰金；致重傷者，處 1 年以上 7 年以下有期徒刑，
得併科 1 百萬元以下罰金。
曾犯本條或陸海空軍刑法第 54 條之罪，經有罪判決確定或經緩
起訴處分確定，於十年內再犯第 1 項之罪因而致人於死者，處
無期徒刑或 5 年以上有期徒刑，得併科 3百萬元以下罰金；致
重傷者，處 3 年以上 10 年以下有期徒刑，得併科 2 百萬元以
下罰金。